臺灣新北地方法院民事裁定
111年度抗字第21號
抗  告  人  強榮超音波機械有限公司

法定代理人  周榮在  
相  對  人  周孟慈  
上列當事人間聲請選派檢查人事件，抗告人對於本院於民國111
年1月10日所為110年度司字第88號裁定提起抗告，本院裁定如下
：
    主  文
原裁定廢棄。
相對人之聲請駁回。
聲請及抗告程序費用由相對人負擔。
    理  由
一、抗告意旨略以：本件相對人周孟慈與抗告人之法定代理人周
    榮在間，於民國111年4月19日在鈞院111年度勞簡字第28號
    案件中成立調解筆錄，其內容四、「原告周孟慈同意將名下
    所登記強榮超音波機械有限公司出資額新臺幣0000000元移
    轉登記為周榮在所有，並於111年4月30日前同意協同辦理出
    資額移轉登記手續完畢」及六、「原告周孟慈同意撤回本院
    110年度司字第88號選派檢查人事件，不再請求選派檢查人
    檢查公司相關事務」，是因本件相對人於同年月19日將其於
    抗告人公司出資額全部轉讓予周榮在，故其已非抗告人公司
    之股東，且相對人已同意不再請求選派檢查人，則本案顯無
    再行選派檢查人之必要等語。並聲明：廢棄原裁定，另為駁
    回聲請之處分。
二、相對人原聲請意旨略以：相對人自84年10月13日起即為抗告
    人公司之股東，初始出額為20萬元，占抗告人公司資本總額
    500萬元之4%，嗣於104年10月8日，相對人再自原始股東邱
    紘英處依法受讓出資額85萬元總計出資額達105萬元，占抗
    告人公司資本總額之21%，持有期間並已逾6個月以上。但相
    對人對於抗告人公司營運暨財務盈虧等情形均一無所知，更
    從未接獲有關營業報告書、財務報表及盈餘分派或虧損撥補
    之決議內容，經向抗告人詢問相關細節均未獲回應，抗告人
    所為顯與章程第11、14條及公司法等規定有違。更有甚者，
    相對人對於104年、108年及109年間，先後接獲抗告人寄發
    之前年度股利憑單，內容記載抗告人前於103年間給付相對
    人股利646,947元、107年間給付相對人股利25,549元、108
    年間給付相對人股利33,769元，然相對人從未收到前開款項
    ，抗告人顯有虛報股利情事。嗣經相對人委請律師發律師函
    請抗告人提供公司近公司近四年之公司財產文件、帳簿、表
    冊供查閱暨說明公司各該年度營業情形，但抗告人置之不理
    。爰依公司法第110條第3項準用第245條第1項規定，請法院
    選派檢查人，清查抗告人自103年起迄今之業務帳目及財產
    情形等語。
三、本院得心證理由：
　㈠按繼續六個月以上，持有已發行股份總數百分之一以上之股
    東，得檢附理由、事證及說明其必要性，聲請法院選派檢查
    人，於必要範圍內，檢查公司業務帳目、財產情形、特定事
    項、特定交易文件及紀錄，修正後公司法第245條第1項定有
    明文，又依公司法第110條第3項，於有限公司準用之。考諸
    其立法及修法意旨，乃在於防止少數股東濫用此一權利，動
    輒查帳，影響公司正常營運，且為強化公司治理、投資人保
    護機制及提高股東蒐集不法證據與關係人交易利益輸送蒐證
    之能力，故於股東持股達一定期間及股數之限制要件下，得
    檢附理由、事證及說明其必要性向法院聲請選派檢查人，檢
    查內容並以公司業務帳目、財產情形、特定事項、特定交易
    文件及紀錄為限，可見已就行使檢查權對公司經營所造成之
    影響，與少數股東權益之保障間，加以斟酌衡量，賦予符合
    一定條件之股東得聲請法院選派檢查人之權利，並藉由外部
    專業第三人稽核公司業務帳目及財產情形。是以，具備繼續
    持有6個月以上已發行股份總數百分之1以上之股東，且於聲
    請法院選派檢查人時檢附理由、事證說明選派檢查人之必要
    性，聲請選派檢查人對公司業務帳目及財產狀況為檢查，公
    司即應負有容忍檢查之義務，法院並應為准許選派檢查人之
    裁定。
  ㈡經查，本件抗告人主張相對人已將其所持有全部股權轉讓予
    周榮在，並同意撤回選派檢查人之請求，本件已無選派檢查
    人之必要等情，有本院111年度勞簡移調勞動調解筆錄為證
    ，該筆錄已載明：「…四、原告周孟慈同意將名下所登記強
    榮超音波機械有限公司出資額新臺幣0000000元移轉登記為
    周榮在所有，並於111年4月30日前同意協同辦理出資額移轉
    登記手續完畢。…六、原告周孟慈同意撤回本院110年度司字
    第88號選派檢查人事件，不再請求選派檢查人檢查公司相關
    事務。…」等語，並經本院依職權調閱上開卷宗，堪認屬實
    。又經本院於同年月29日函詢相對人具狀表示意見，迄今未
    獲相對人回覆，則抗告人主張相對人已非抗告人之股東、同
    意撤回本件選派檢查人事件等情，堪予採信。從而，相對人
    目前既已非抗告人之股東，且同意撤回本件聲請，依上開說
    明，相對人聲請法院選派檢查人，即無准許之必要。原裁定
    准其所請，選派簡紹峰會計師為抗告人之檢查人，檢查抗告
    人自103年1月1日起迄今之業務帳目及財產情形，固非無見
    ，但已無從維持。抗告人指摘原裁定不當，求予廢棄，並駁
    回相對人之聲請，為有理由，爰由本院廢棄原裁定，並為相
    對人之聲請駁回之諭知。
四、據上論結，本件抗告為有理由，依非訟事件法第21條第2項
    、第46條，民事訴訟法第492條，裁定如主文。　　
中　　華　　民　　國　　111 　年　　7 　　月　　29　　日
                  民事第五庭  審判長法  官　高文淵
　　　　　　　　　                  法  官  鄧雅心
　　　　　　　　　                  法  官  連士綱
以上正本係照原本作成。　　　　　　　　　
如不服本裁定應於送達後10日內向本院提出再抗告狀，並繳納再
抗告費新臺幣1,000元。再為抗告應以適用法規顯有錯誤為理由
，並經本院之許可，該許可以原裁定所涉及之法律見解具有原則
上重要性者為限。
中　　華　　民　　國　　111 　年　　7 　　月　　29　　日
                                      書記官　游曉婷